臺北高等行政法院判決
　　　　　　　　　　　　　　　　　　 94年度簡字第00369號
原　　　告　甲○○
被　　　告　勞工保險局
代　表　人　乙○總經理）住同.
訴訟代理人　丁○○兼送達代收.
　　　　　　丙○○
上列當事人間因勞保事件，原告不服行政院勞工委員會中華民國
93年4月27日勞訴字第0930009149號訴願決定，提起行政訴訟。
本院判決如下：
    主  文
原告之訴駁回。
訴訟費用由原告負擔。
　　事實及理由
一、事實概要：緣原告以其於民國（下同）91年7月17日在上班
    中外出採購果物途中車禍致「右脛骨高原開放性骨折併左手
    第4指遠位指節截斷」，檢據向被告申請職業傷害殘廢給付
    。經被告審查，以原告所患殘廢程度符合殘廢給付標準表第
    114項第15等級，但並非所稱於上班中外出採購果物途中車
    禍受傷所致，不得視為職業傷害，乃核定原告所請應按普通
    傷害辦理，發給30日普通傷害殘廢給付。原告不服，向勞工
    保險監理委員會申請審議，經審定駁回後，提起訴願，亦遭
    駁回，遂提起本件行政訴訟，聲明請求撤銷原處分、審議審
    定及訴願決定，並命被告改核付職業傷害殘廢給付。
二、原告起訴意旨略稱，原告承攬紅狐狸KTV之廚房工作，而吳
    麗霜是紅狐狸KTV之掛名負責人，店內經營全權由其弟吳禎
    祥負責。被告於原告請領職業災害醫療給付期間派員訪查時
    ，原告已明確告知工作期間，被告只採信吳麗霜之說詞，卻
    不採信原告提出之各項證明，茲檢附吳禎祥出具之證明書以
    資佐證云云。
三、被告答辯意旨略稱：經被告派員訪查吳麗霜，據其告稱：「
    吾當時在高市○○○路地下室經營紅狐理KTV，經營時間自
    下午8時至翌日凌晨5時，因欠廚師而臨時請甲○○幫忙，91
    年7月16日下午8時到班，其於翌日凌晨4時下班後自騎機車
    在高雄市區發生車禍，事故原因不詳，並無授意其至果菜市
    場採購果物，其這點所言不實。該KTV吾已未經營。」，據
    此，被告認定原告此次車禍所致「右脛骨高原開放性骨折併
    左手第4指遠位指節截斷」，不得視為職業傷害，乃核定依
    普通傷病殘廢給付辦理。又吳禎祥出具之證明書內容係載「
    茲證明甲○○先生係由本人推薦與紅狐理KTV承攬廚房工作
    ．．．。」，其與原告發生「右脛骨高原開放性骨折併左手
    第4指遠位指節截斷」事故是否屬職業傷害無涉。另原告因
    同一事故申請職業傷害醫療給付及職業傷害傷病給付，不服
    被告核定而提起審議及訴願，亦均經駁回在案。
四、按「被保險人因普通傷害或罹患普通疾病，經治療終止後，
    如身體遺存障害，適合殘廢給付標準表規定之項目，並經保
    險人自設或特約醫院診斷為永久殘廢者，得按其平均月投保
    薪資，依同表規定之殘廢等級及給付標準，一次請領殘廢補
    助費，．．．。被保險人領取普通傷病給付期滿，或其所患
    普通傷病經治療1年以上尚未痊癒，如身體遺存障害，適合
    殘廢給付標準規定之項目，並經保險人自設或特約醫院診斷
    為永不能復原者，得比照前項規定辦理。」、「被保險人因
    職業傷害或罹患職業病，經治療終止後，如身體遺存障害適
    合殘廢給付標準表規定之項目，並經保險人自設或特約醫院
    診斷為永久殘廢者，依同表規定之殘廢等級及給付標準，增
    給50％，一次請領殘廢補償費。．．．」勞工保險條例第53
    條及第54條分別定有明文。又依勞工保險條例第53條附表即
    殘廢給付標準表「手指機能障害」系列第114項障害項目規
    定「一手拇指及食指以外手指之末關節不能屈伸者。」為第
    15級殘廢等級，給付標準30日。
五、經查：
  (一)原告因左手第4指遠位指節截斷申請職業傷害殘廢給付，符
    合勞工保險殘廢給付標準表第114項第15等級殘廢，給付標
    準為30日，如為職業傷害殘廢給付，應增給50%，即45日，
    其金額為28,800元（平均日投保薪資640元×45日=28,800元
    ），經被告審核按普通傷害，核給殘廢給付19,200元（平均
    日投保薪資640元×30日=19,200元），計其差額為9,600元
    原告提起本件訴訟，其訴訟金額在20萬元以下，應適用簡易
    訴訟程序，合先敘明。
　(二)本件原告起訴後，被告之代表人已由廖碧英變更為蔡吉安再
    變更為乙○，茲由新任代表人具狀聲明承受訴訟，核無不合
    ，應予准許。
  (三)查本件原告以其於91年7月17日在上班中外出採購果物途中
    車禍致「右脛骨高原開放性骨折併左手第4指遠位指節截斷
    」入住高雄醫學大學附設中和紀念醫院，檢據向被告申請職
    業傷害殘廢給付。經被告派員訪查，據原告告稱其事故當日
    係因臨時受僱於訴外人吳麗霜經營之KTV，擔任廚師兼採買
    工作，事故當日早上約4時30分自高雄果菜市場採購果物後
    ，欲返回工作場所途中發生車禍。惟據被告於92年3月14日
    派員訪查吳麗霜，據其告稱：「吾當時在高市○○○路地下
    室經營紅狐理KTV，經營時間自下午8時至翌日凌晨5時，因
    欠廚師而臨時請甲○○幫忙，91年7月16日下午8時到班，其
    於翌日凌晨4時下班後自騎機車在高雄市區發生車禍，事故
    原因不詳，並無授意其至果菜市場採購果物，其這點所言不
    實。該KTV吾已未經營。」等語，此有吳麗霜簽認之訪問紀
    錄附於原處分卷可稽。據此，被告乃認原告此次車禍所致「
    右脛骨高原開放性骨折併左手第4指遠位指節截斷」，不得
    視為職業傷害，乃核定所請職業傷害殘廢給付應以普通傷病
    殘廢給付辦理，揆諸前揭規定，於法並無不合。
  (四)雖原告訴稱吳麗霜是KTV之掛名負責人，店內經營全權由其
    弟吳禎祥負責，並檢附吳禎祥出具之證明書以資佐證；並於
    同一事故申請職災醫療及傷病給付時，因不服職災醫療及傷
    病給付之原處分而向勞工保險監理委員會申請爭議審議，檢
    具有吳麗霜簽名之爭議審議申請書，稱吳麗霜於被告派員訪
    查時並未告知訪查員當時無指派原告至果菜市場採購，採購
    廚房所用食物原屬其工作範圍乙節。惟查依原告所提出由吳
    禎祥出具之證明書內容係載「茲證明甲○○先生係由本人推
    薦與紅狐理KTV承攬廚房工作，確實無誤．．．」，核與本
    件原告發生「右脛骨高原開放性骨折併左手第4指遠位指節
    截斷」事故是否屬職業傷害無涉。至於吳麗霜之陳述，案經
    被告再行派員訪查吳麗霜，吳麗霜對原告工作之時間之說詞
    前後不一，並對該爭議審議申請書之簽名是否為其所簽，態
    度反覆，所述顯係事後改稱之詞，不足採信。
六、綜上所述，原處分認事用法既無違誤，審議審定、訴願決定
    予以維持，即無不合，原告仍執前詞及個人主觀之見解，訴
    請如聲明所示，為無理由，應予駁回。又本件為簡易事件，
    依卷內資料，事證已臻明確，爰不經言詞辯論為判決。
據上論結，本件原告之訴為無理由，爰依行政訴訟法第233條第1
項、第236條、第98條第3項前段，判決如主文。
中　　華　　民　　國　　94　　年　　5　　 月　　31　　日
                           第一庭　法　官  陳秀
上為正本係照原本作成。
本件以訴訟事件所涉及之法律見解具有原則性者為限，始得於本
判決送達後20日內向本院提出上訴狀並表明上訴理由，如已於本
判決宣示後送達前提起上訴者，應於判決送達後20日內補具上訴
理由（均按他造人數附繕本），且經最高行政法院許可後方得上
訴。
中　　華　　民　　國　　94　　年　 　5　　月　 31  　 日
 　　  　　　　　　　   　　　     書記官  呂美玲
